---
title: "Estatítica Aplicada: Laboratório 2"
author: "Lívia Cavalcanti"
date: "5 de setembro de 2018"
output: html_document
---

```{r setup, include=FALSE}
knitr::opts_chunk$set(echo = TRUE)
```

## Atividade 2

#### Questão 1
Use o método congruencial para gerar 10000 números pseudo aleatórios uniforme (0, 1). Considere os seguintes parâmetros: M = 5000, a = 1 e c = 5. Construa o histograma para esses números gerados e verifique se a forma do gráfico é coerente com o modelo uniforme em questão.

```{r}
M = 5000
a = 1
c = 5
X_i = 1
vetor = c(X_i)

for(d in 2:10000) {

  X_i = (a * X_i + c)  %% M
  vetor = c(vetor, X_i)
}
vetor = vetor/M
hist(vetor)
```

#### Questão 2

Use os números pseudo aleatórios gerados anteriormente para gerar dados de uma exponencial, cuja F.d.a. é dada por:

F(t) = 1 − e^(−2t) , t > 0.

Construa o histograma associado a esses dados.


```{r}
v = -(log(1 - vetor)) / 2
hist(v)
```


#### Questão 3

Usando os geradores do software R, gere 1000 valores de uma distribuição binomial com n = 10  ep = 0, 2. Construa o histograma associado a esses dados.
```{r}
bin_dist = rbinom(1000, 10,  0.2)
hist(rbinom(1000, 10,  0.2))
```

#### Questão 4

Para simular um valor de uma v.a. com distribui ̧c ̃ao qui-quadrado, com n graus de liberdade, basta gerar n valores de uma v.a. N(0, 1) e considerar a soma de seus quadrados.
Gere 1000 valores de uma distribuiçãoo qui-quadrado com três graus de liberdade e faça o histograma associado a esses dados.


```{r}
bin_v = rnorm(1000)^2 + rnorm(1000)^2 + rnorm(1000)^2
hist(bin_v)
```
